臺灣高等法院刑事裁定
109年度聲字第5054號
聲  請  人  臺灣高等檢察署檢察官
受  刑  人  吳大隆



上列聲請人因受刑人數罪併罰有二裁判以上，聲請定其應執行之
刑（109年度執聲字第2563號），本院裁定如下：
    主  文
吳大隆犯如附表所示各罪所處之刑，應執行有期徒刑拾捌年。
    理  由
一、聲請意旨略以：受刑人吳大隆因違反毒品危害防制條例等數
    罪，先後經判決確定如附表，應依刑法第53條、第50條第1
    項第1款、第2項、第51條第5款規定，定其應執行之刑，爰
    依刑事訴訟法第477條第1項聲請裁定等語。
二、按裁判確定前犯數罪者，併合處罰之。但有下列情形之一者
    ，不在此限：一、得易科罰金之罪與不得易科罰金之罪。二
    、得易科罰金之罪與不得易服社會勞動之罪。三、得易服社
    會勞動之罪與不得易科罰金之罪。四、得易服社會勞動之罪
    與不得易服社會勞動之罪。前項但書情形，受刑人請求檢察
    官聲請定應執行刑者，依第51條規定定之；數罪併罰，有二
    裁判以上者，依刑法第51條之規定，定其應執行之刑；又宣
    告多數有期徒刑者，於各刑中之最長期以上，各刑合併之刑
    期以下，定其刑期。但不得逾30年，刑法第50條、第53條及
    第51條第5款分別定有明文。次按數罪併罰中之一罪，依刑
    法規定得易科罰金，若因與不得易科罰金之他罪合併處罰結
    果而不得易科罰金時，原可易科罰金部分所處之刑，自亦無
    庸為易科折算標準之記載（司法院釋字第144號解釋意旨參
    照）。
三、經查：本件受刑人吳大隆因違反毒品危害防制條例等數罪，
    先後經判決確定如附表所示之刑，有上開各罪刑事判決及本
    院被告前案紀錄表各1份在卷可憑。上開各罪均係在附表編
    號1所示之罪判決確定前所犯，且本院為犯罪事實最後判決
    之法院。其中附表編號14所示之罪係處得易科罰金之刑，附
    表編號1至13所示之罪係處不得易科罰金之刑，合於刑法第5
    0條第1項但書第1款之情形，依刑法第50條第2項規定，須經
    受刑人請求檢察官聲請定其應執行刑，始得依刑法第51條規
    定定之。本件受刑人業已請求檢察官就附表所示之罪，聲請
    合併定應執行刑，此有臺灣桃園地方檢察署依民國102年1月
    23日修正之刑法第50條調查受刑人是否聲請定應執行刑調查
    表1份在卷可稽，是本件聲請人聲請定應執行刑，本院審核
    認為正當。
四、爰參酌附表所示各罪宣告刑總和上限、各刑中最長期，並審
    酌受刑人犯附表編號1至7所示之罪為販賣第一級或第二級毒
    品罪，編號8為轉讓第一級毒品罪，編號9至13為轉讓禁藥甲
    基安非他命，編號14則為幫助施用第一級毒品罪，均為毒品
    相關犯罪，且上開各罪犯罪時間均在104年11月至105年1月
    間，犯罪時間尚屬密切，暨其所犯之不法內涵及侵害法益程
    度等情，並考量各罪彼此間之關聯性、責任非難重複程度較
    高、數罪所反映受刑人之人格特性、對受刑人施以矯正之必
    要性等，就其所犯附表所示各罪為整體非難，定如主文所示
    之應執行刑。又受刑人所犯附表編號14所示之罪雖係處得易
    科罰金之刑，然因與附表編號1至13所示之罪判處不得易科
    罰金之刑合併定其應執行刑，自亦無庸為易科罰金折算標準
    之記載，附此敘明。
據上論斷，應依刑事訴訟法第477條第1項，刑法第50條第2項、
第53條、第51條第5款，裁定如主文。
中　　華　　民　　國　　110 　年　　1 　　月　　8 　　日
                  刑事第七庭    審判長法　官  孫惠琳
                                      法　官  張育彰
                                      法　官  王惟琪
以上正本證明與原本無異。　　　
如不服本裁定，應於裁定送達後五日內向本院提出抗告書狀。
                                      書記官  呂修毅
中　　華　　民　　國　　110 　年　　1 　　月　　11　　日
附表：
編號  1 2 3 罪名  毒品危害防制條例 毒品危害防制條例 毒品危害防制條例 宣告刑  有期徒刑7年6月 有期徒刑7年6月 有期徒刑3年6月 犯罪日期  104/12/08 104/12/15 104/11/25 偵查(自訴) 機關年度案號  桃園地檢105年度偵字第24345號 桃園地檢105年度偵字第24345號 桃園地檢105年度偵字第24345號 最後 事實審 法院 本院 本院 本院  案號 108年度上訴字第4063號 108年度上訴字第4063號 108年度上訴字第4063號  判決日期 109/08/25 109/08/25 109/08/25 確定 判決  法院 本院 本院 本院  案號 108年度上訴字第4063號 108年度上訴字第4063號 108年度上訴字第4063號  判決 確定日期 109/9/23 109/9/23 109/9/23 是否得為易科罰金之案件  否 否 否 備註  桃園地檢109年度執字第17796號 桃園地檢109年度執字第17796號 桃園地檢109年度執字第17796號 

編號  4 5 6 罪名  毒品危害防制條例 毒品危害防制條例 毒品危害防制條例 宣告刑  有期徒刑3年6月 有期徒刑3年6月 有期徒刑3年6月 犯罪日期  104/12/10 104/12/14 104/12/17 偵查(自訴) 機關年度案號  桃園地檢105年度偵字第24345號 桃園地檢105年度偵字第24345號 桃園地檢105年度偵字第24345號 最後 事實審 法院 本院 本院 本院  案號 108年度上訴字第4063號 108年度上訴字第4063號 108年度上訴字第4063號  判決日期 109/08/25 109/08/25 109/08/25 確定 判決  法院 本院 本院 本院  案號 108年度上訴字第4063號 108年度上訴字第4063號 108年度上訴字第4063號  判決 確定日期 109/9/23 109/9/23 109/9/23 是否得為易科罰金之案件  否 否 否 備註  桃園地檢109年度執字第17796號 桃園地檢109年度執字第17796號 桃園地檢109年度執字第17796號 

編號  7 8 9 罪名  毒品危害防制條例 毒品危害防制條例 藥事法 宣告刑  有期徒刑3年6月 有期徒刑1年1月 有期徒刑7月 犯罪日期  105/01/02 104/12/30 104/12/22 偵查(自訴) 機關年度案號  桃園地檢105年度偵字第24345號 桃園地檢105年度偵字第24345號 桃園地檢105年度偵字第24345號 最後 事實審 法院 本院 本院 桃園地院  案號 108年度上訴字第4063號 108年度上訴字第4063號 106年度訴字第712號  判決日期 109/08/25 109/08/25 108/11/01 確定 判決  法院 本院 本院 桃園地院  案號 108年度上訴字第4063號 108年度上訴字第4063號 106年度訴字第712號  判決 確定日期 109/9/23 109/9/23 109/02/20 是否得為易科罰金之案件  否 否 否 備註  桃園地檢109年度執字第17796號 桃園地檢109年度執字第17796號 桃園地檢109年度執字第17796號 

編號  10 11 12 罪名  藥事法 藥事法 藥事法 宣告刑  有期徒刑7月 有期徒刑7月 有期徒刑8月 犯罪日期  104/12/26 104/12/28 105/01/01 偵查(自訴) 機關年度案號  桃園地檢105年度偵字第24345號 桃園地檢105年度偵字第24345號 桃園地檢105年度偵字第24345號 最後 事實審 法院 桃園地院 桃園地院 桃園地院  案號 106年度訴字第712號 106年度訴字第712號 106年度訴字第712號  判決日期 108/11/01 108/11/01 108/11/01 確定 判決  法院 桃園地院 桃園地院 桃園地院  案號 106年度訴字第712號 106年度訴字第712號 106年度訴字第712號  判決 確定日期 109/02/20 109/02/20 109/02/20 是否得為易科罰金之案件  否 否 否 備註  桃園地檢109年度執字第17796號 桃園地檢109年度執字第17796號 桃園地檢109年度執字第17796號 

編號  13 14 (以下空白) 罪名  藥事法 毒品危害防制條例  宣告刑  有期徒刑7月 有期徒刑5月  犯罪日期  104/12/16 104/12/25  偵查(自訴) 機關年度案號  桃園地檢105年度偵字第24345號 桃園地檢105年度偵字第24345號  最後 事實審 法院 桃園地院 本院   案號 106年度訴字第712號 108年度上訴字第4063號   判決日期 108/11/01 109/08/25  確定 判決  法院 桃園地院 本院   案號 106年度訴字第712號 108年度上訴字第4063號   判決 確定日期 109/02/20 109/9/23  是否得為易科罰金之案件  否 是  備註  桃園地檢109年度執字第17796號 桃園地檢109年度執字第17797號